【裁判字號】    98,易,239
【裁判日期】    981009
【裁判案由】    竊盜等
【裁判全文】
臺灣高雄地方法院刑事判決               98年度易字第239號
公  訴  人  臺灣高雄地方法院檢察署檢察官
被      告  庚○○
                    現於臺灣高雄看守所
選任辯護人  柳聰賢律師
被      告  己○○
            戊○○
                    現於臺灣高雄第二監獄
            辛○○
                    現於臺灣高雄第二監獄
            丙○○
                    現於臺灣高雄看守所
            丁○○
上列被告因竊盜等案件，經檢察官提起公訴（98年度偵字第2880
號、98年度偵字第2883號、98年度偵字第6164號），被告於本院
審理時均為有罪之陳述，經本院裁定依簡式審判程序審理，判決
如下：
    主  文
庚○○共同犯如附表編號二所示之竊盜罪，累犯，處有期徒刑拾
月；又共同犯如附表編號二十五所示之攜帶兇器竊盜罪，累犯，
處有期徒刑壹年，未扣案螺絲起子壹把沒收；又犯如附表編號一
、五、六、九、十、十二、十三、十六、十七、十九至二十一、
二十三、二十四、二十七、二十九、三十五所示之結夥竊盜罪，
共拾柒罪，均累犯，各處有期徒刑壹年；又犯如附表編號三十三
所示之結夥竊盜未遂罪，累犯，處有期徒刑拾月；又犯如附表編
號三、四、十一、十四、十五、二十二、二十六所示之結夥攜帶
兇器竊盜罪，共柒罪，均累犯，各處有期徒刑壹年，未扣案如附
表編號三、四、十一、十四、十五、二十二、二十六所示之物分
別沒收；又犯如附表編號三十二所示之結夥攜帶兇器竊盜未遂罪
，累犯，處有期徒刑拾月，未扣案螺絲起子壹把沒收。應執行有
期徒刑陸年陸月，未扣案螺絲起子壹把、剪刀壹把、尖嘴鉗壹把
均沒收，並於刑之執行前，令入勞動場所強制工作參年。
己○○犯如附表編號九所示之結夥竊盜罪，處有期徒刑拾月；又
共同犯如附表編號二十五所示之攜帶兇器竊盜罪，處有期徒刑拾
月，未扣案螺絲起子壹把沒收。應執行有期徒刑壹年貳月，未扣
案螺絲起子壹把沒收。
戊○○犯如附表編號二十七所示之結夥竊盜罪，累犯，處有期徒
刑壹年；又共同犯如附表編號二十八所示之攜帶兇器竊盜罪，累
犯，處有期徒刑壹年，未扣案剪刀壹把沒收。應執行有期徒刑壹
年陸月，未扣案剪刀壹把沒收。
辛○○共同犯如附表編號八、三十、三十四、三十六所示之竊盜
罪，共肆罪，均累犯，各處有期徒刑拾月；又共同犯如附表編號
七、十八、二十八所示之攜帶兇器竊盜罪，共參罪，均累犯，各
處有期徒刑壹年，未扣案如附表編號七、十八、二十八所示之物
分別沒收；又共同犯如附表編號三十一所示之攜帶兇器竊盜未遂
罪，累犯，處有期徒刑拾月，未扣案螺絲起子壹把沒收；又犯如
附表編號一、五、六、九、十、十二、十三、十六、十七、十九
至二十一、二十三、二十四、二十七、二十九、三十五所示之結
夥竊盜罪，共拾柒罪，均累犯，各處有期徒刑壹年；又犯如附表
編號三十三所示之結夥竊盜未遂罪，累犯，處有期徒刑拾月；又
犯如附表編號三、四、十一、十四、十五、二十二、二十六所示
之結夥攜帶兇器竊盜罪，共柒罪，均累犯，各處有期徒刑壹年，
未扣案如附表編號三、四、十一、十四、十五、二十二、二十六
所示之物分別沒收；又犯如附表編號三十二所示之結夥攜帶兇器
竊盜未遂罪，累犯，處有期徒刑拾月，未扣案螺絲起子壹把沒收
。應執行有期徒刑陸年陸月，未扣案螺絲起子壹把、剪刀壹把、
尖嘴鉗壹把均沒收，並於刑之執行前，令入勞動場所強制工作參
年。
丙○○共同犯如附表編號二、八、三十、三十四、三十六所示之
竊盜罪，共伍罪，各處有期徒刑捌月；又共同犯如附表編號七、
十八、二十五、二十八所示之攜帶兇器竊盜罪，共肆罪，各處有
期徒刑拾月，未扣案如附表編號七、十八、二十五、二十八所示
之物分別沒收；又共同犯如附表編號三十一所示之攜帶兇器竊盜
未遂罪，處有期徒刑捌月，未扣案螺絲起子壹把沒收；又犯如附
表編號五、六、九、十、十二、十三、十六、十七、十九至二十
一、二十三、二十四、二十七、三十五所示之結夥竊盜罪，共拾
伍罪，各處有期徒刑拾月；又犯如附表編號三十三所示之結夥竊
盜未遂罪，處有期徒刑捌月；又犯如附表編號十一、十四、十五
、二十二、二十六所示之結夥攜帶兇器竊盜罪，共伍罪，各處有
期徒刑拾月，未扣案如附表編號十一、十四、十五、二十二、二
十六所示之物分別沒收；又犯如附表編號三十二所示之結夥攜帶
兇器竊盜未遂罪，處有期徒刑捌月，未扣案螺絲起子壹把沒收。
應執行有期徒刑陸年，未扣案螺絲起子壹把、剪刀壹把、尖嘴鉗
壹把均沒收，並於刑之執行前，令入勞動場所強制工作參年。
丁○○故買贓物，處有期徒刑捌月；又故買贓物，處有期徒刑捌
月。應執行有期徒刑壹年。
    事  實
一、庚○○於民國89年間因竊盜案件，經本院以89年度易字第25
    09號判處有期徒刑10月，經臺灣高等法院高雄分院以89年度
    上易字第1703號判決駁回上訴確定，於93年1 月20日縮短刑
    期執行完畢。另戊○○於91年間因公共危險及過失傷害等案
    件，經本院以92年度交訴字第62號分別判處有期徒刑9 月及
    3 月，應執行有期徒刑11月，經臺灣高等法院高雄分院以92
    年度交上訴字第116 號判決駁回上訴確定，復於92年間因施
    用毒品案件，經本院以92年度易字第1546號判處有期徒刑 2
    月確定，與上開有期徒刑11月之刑接續執行，於93年11月30
    日縮短刑期執行完畢。又辛○○於95年間因施用毒品案件，
    經本院以95年度訴字第1778號判處有期徒刑8 月確定，於96
    年5 月24日縮短刑期執行完畢。
二、詎渠等3 人均不知悔改，而與己○○、丙○○、甲○○（由
    本院另行審結）、方聰吉（由檢察官另案偵辦）及姓名年籍
    不詳、綽號「山仔」之成年男子等如附表所示各次犯行「行
    為人」欄所示之人，分別基於意圖為自己不法所有之犯意聯
    絡，或由甲○○、己○○、戊○○鎖定行竊目標，或由庚○○、辛○○、丙○○自行鎖定目標，於如附表所示之時間、
    地點，由如附表所示各次犯行「行為人」欄所示之人（己○○、戊○○及甲○○僅參與事前謀議及事後分贓，而未親自
    為竊取行為），持丙○○所有如附表「所攜帶工具」欄所示
    客觀上足以對人之生命、身體及安全構成威脅，具有危險性
    之螺絲起子、剪刀、尖嘴鉗各1 把，竊取如附表所示之物，
    其中除如附表編號31至33之犯行未能得逞外，其餘均將得手
    之物變賣後朋分賣得之款項。
三、丁○○明知如附表編號20、23所示之物均係庚○○所竊得之
    贓物，竟仍基於故買贓物之犯意，於97年12月31日某時許，
    在高雄市左營區某處，以約新臺幣（下同）4 萬元之價格，
    向庚○○買受如附表編號20所示之發電機2 台；另又基於故
    買贓物之犯意，於98年1 月3 日某時許，在南投縣國道2 號
    公路南投交流道附近，以約8 萬元之價格，向庚○○買受如
    附表編號23所示之挖土機1 部。
四、嗣乙○○等如附表所示之被害人發現遭竊後報警處理，及庚○○、辛○○及丙○○於97年12月22日某時許，在高雄市○○區○○路212 號前竊取李福欽所有堆土機時，因故致李福
    欽死亡，經警循線調查，而查獲上情（庚○○、辛○○及丙○○涉嫌共同強盜罪嫌部份，另案偵辦中）。
五、案經乙○○等如附表所示之被害人告訴及高雄市政府警察局
    三民第二分局報告臺灣高雄地方法院檢察署檢察官偵查起訴
    。
    理  由
一、本件被告庚○○、己○○、戊○○、辛○○、丙○○、丁○○所犯為死刑、無刑徒刑或最輕本刑為3 年以上有期徒刑以
    外之罪，渠等於本院審理時就被訴犯罪事實，為有罪之陳述
    ，經本院告知簡式審判程序之旨，並聽取當事人之意見後，
    依刑事訴訟法第273 條之1 第1 項規定，裁定進行簡式審判
    程序，合先指明。
二、上揭犯罪事實，業據被告庚○○、己○○、戊○○、辛○○
    、丙○○、丁○○（下稱被告庚○○等6 人）於本院審理時
    均坦承不諱（見本院卷B 第68頁反面），且如附表所示之竊
    盜犯行，另據被告庚○○、辛○○、丙○○於警詢、偵查及
    本院審理時均能就如附表所示犯行之行竊手法、過程等關於
    本案重要之情節為詳盡之供述（見偵6 卷第3 至17、21至28
    、30至48、51至69、294 至330 、360 至364 、370 至 375
    、381 至389 、392 、397 至401 、403 至412 、418 至42
    4 、427 至433 、445 、44 6、456 至466 、468 至479 、
    482 至491 頁，本院卷B 第29頁背面至39頁），另與證人即
    被害人證人乙○○（允營通運有限公司）、子○○、寅○○
    （大方交通有限公司）、Ｃ○○（圓豐貨運公司）、亥○○
    、天○○、地○○、Ｂ○○、Ａ○○（旭登機電工程有限公
    司）、宙○○、午○○、Ｆ○○、辰○○、玄○○、丑○○
    、易有川、林宏成、癸○○（佑通工程股份有限公司）、戌
    ○○（中國海洋開發股份有限公司）、酉○○、Ｄ○○（高
    輝營造工程股份有限公司）、黃○○、Ｈ○○、巳○○、Ｅ
    ○○（開源營造股份有限公司）、卯○○、Ｇ○○（達茂營
    建公司）、宇○○等人於警詢時證述渠等個人或公司遭竊之
    情節均互核相符（見警卷第1 、7 、11、14、16、18、19、
    23、24、27、29至31、34、35、37至39、41、44、46、51、
    52、55、56、58、59、62至67、69、73、76至78、83、86頁
    ，偵6 卷第129 至134 頁），並有本院98年度聲搜字55號搜
    索票、扣押筆錄、扣押物品目錄表各5 份及本院98年度聲監
    字第11號通訊監察書、通訊監察譯文譯文各1 份在卷可稽（
    見偵4 卷第15至19、209 至215 頁，偵6 卷第160 至166 、
    169 至174 、180 至184 、193 至201 、349 至353 頁）。
    此外，被告庚○○、己○○、戊○○、辛○○、丙○○如附
    表所示之各次竊盜犯行，亦有下列證據資料可資證明：【附
    表編號1 部分】車籍查詢- 基本資料詳細畫面、左營分局左
    營派出所發生竊盜案件紀錄表各1 份；【附表編號2 部分】
    楠梓分局加昌派出所陳報單、受理刑事案件報案三聯單、受
    理各類案件紀錄表、監視器翻拍畫面各1 份；【附表編號 3
    部分】林園分局大寮分駐所一般陳報單、贓物認領保管單、
    車輛尋獲電腦輸入單各1 份；【附表編號4 部分】贓物認領
    保管單1 份；【附表編號5 部分】進口報單、高雄市政府營
    利事業登記證各1 份、失竊地點現場照片2 張；【附表編號
    6 部分】岡山分局甲圍派出所受理刑事案件報案三聯單、扣
    押物品目錄表、97.10.9 高雄新市鎮區內- 人手孔蓋遭竊統
    計表各1 份、現場照片8 張；【附表編號7 部分】贓物認領
    保管單、車輛尋獲電腦輸入單、行車執照各1 份；【附表編
    號8 部分】進口報單、贓物認領保管單各1 份；【附表編號
    9 部分】贓物認領保管單、東港分局林邊分駐所受理刑事案
    件報案三聯單各1 份；【附表編號10部分】岡山分局橋頭分
    駐所受理刑事案件報案三聯單、受理各類案件紀錄表各1 份
    ；【附表編號11部分】贓物認領保管單、車輛尋獲電腦輸入
    單各1 份；【附表編號12部分】現場照片2 張、湖內分局一
    甲派出所陳報單各1 份；【附表編號13部分】湖內分局一甲
    派出所受理各類案件紀錄表、車輛尋獲電腦輸入單、車籍查
    詢- 基本資料詳細畫面、贓物認領保管單各1 份；【附表編
    號14部分】照片3 張；【附表編號15部分】車輛協尋電腦輸
    入單、汽車新領牌照登記書、進口報單、車籍查詢- 基本資
    料詳細畫面、贓物認領保管單各1 份、監視器翻拍畫面16張
    ；【附表編號16、17部分】照片2 張、岡山分局燕巢分駐所
    受理刑事案件報案三聯單、受理各類案件紀錄表、佑通工程
    股份有限公司委託書各1 份；【附表編號18部分】贓物認領
    保管單、車輛尋獲電腦輸入單、車籍查詢- 基本資料詳細畫
    面各1 份；【附表編號19部分】贓物認領保管單1 份；【附
    表編號20部分】贓物認領保管單1 份；【附表編號21部分】
    贓物認領保管單、岡山分局永安分駐所陳報單各1 份；【附
    表編號22部分】岡山分局永安分駐所受理各類案件紀錄表、
    受理刑事案件報案三聯單各1 份；【附表編號23部分】岡山
    分局前峰派出所陳報單、發生竊盜案件紀錄表、附條件買賣
    契約書、動產擔保交易登記標的物明細表各1 份、被告丁○○持用之NOKIA 廠牌6500c 型手機（門號:0000000000 號）
    翻拍挖土機照片5 張；【附表編號24部分】湖內分局湖內派
    出所受理各類案件紀錄表、陳報單各1 份；【附表編號26部
    分】贓物認領保管單、國道公路警察局車輛尋獲電腦輸入單
    各1 份；【附表編號27部分】照片3 張、刑案現場繪製圖、
    仁武分局仁武派出所受理刑事案件報案三聯單各1 份；【附
    表編號28部分】車輛尋獲電腦輸入單1 份、贓物認領保管單
    2 份；【附表編號29部分】車輛協尋電腦輸入單、泰盛交通
    企業股份有限公司委託書、高雄市政府營利事業登記證、仁
    武分局大華派出所受理各類案件紀錄表各1 份（見警卷第2
    頁反面、第3 、6 頁、第7 頁反面、第8 頁反面、第9 頁反
    面、第10頁、第11頁反面、第12、13頁、第14頁反面、第15
    、17、20至22頁、第24頁反面、第25、26、28頁正反面、第
    30頁反面、第32、33頁、第34頁反面、第36頁正反面、第39
    頁反面、第40頁正反面、第41頁正反面、第43、45頁、第46
    頁反面至第50頁、第53、54頁、第56頁反面、第60頁正反面
    、第61頁、第62頁反面、第64頁反面、第67頁反面、第68
    頁、第69頁反面、第71、72頁、第73頁反面至第75頁反面、
    第78頁反面、第79頁、第84頁正反面、第85頁、第86頁反面
    、第87頁正反面、第80至82頁，偵4 卷第36至38頁，偵6 卷
    第19、20、136 頁）。綜合上述，本件被告庚○○等6 人之
    自白已有相當之證據資料予以補強，且與事實相符，均應堪
    採認。從而，本案事證明確，被告庚○○等6 人之犯行均堪
    予認定，應依法論科。
三、論罪科刑：
  (一)按刑法第321 條第1 項第3 款所謂之兇器，其種類並無限制
    ，凡客觀上足對人之生命、身體、安全構成威脅，具有危險
    性之兇器均屬之（最高法院79年台上字第5253號著有判例可
    資參照）。經查，本件被告庚○○、戊○○、己○○、辛○○、丙○○等人夥同同案被告甲○○及共犯方聰吉、「山仔
    」犯罪所持如附表所示螺絲起子、剪刀、尖嘴鉗各1 把，雖
    未扣案，然剪刀刀刃鋒利，而螺絲起子及尖嘴鉗除把手外均
    為金屬製成，質地堅硬，頂端尖銳，客觀上顯然均足以對人
    之生命、身體、安全構成威脅，具有危險性，依社會通常觀
    念可供兇器使用，俱屬兇器無訛。
  (二)次按刑法分則或刑法特別法中規定之結夥2 人或3 人以上之
    犯罪，應以在場共同實施或在場參與分擔實施犯罪之人為限
    ，不包括同謀共同正犯在內（最高法院94年度台上字第1949
    號著有判決可資參照）。經查，本件被告己○○、戊○○及
    同案被告甲○○就附表編號8 至10、12至18、20至25、27、
    28、31、33等犯行，均僅參與事前謀議及事後分贓，而未親
    自為竊取行為，依上開最高法院判決意旨，自不能包括在刑
    法第321 條第1 項第4 項所規定之「結夥3 人以上」中。
  (三)核被告庚○○所為，(1)如附表編號2 所示之犯行，係犯刑法
    第320 條第1 項之普通竊盜罪；(2)如附表編號25所示之犯行
    ，係犯刑法第321 條第1 項第3 款之攜帶兇器竊盜罪；(3)如
    附表編號1 、5 、6 、9 、10、12、13、16、17、19至21、
    23 、24 、27、29、35所示之犯行，均係犯刑法第321 條第
    1 項第4 款之結夥竊盜罪；(4)如附表編號33所示之犯行，係
    犯刑法第321 條第2 項、第1 項第4 款之結夥竊盜未遂罪；
    (5)如附表編號3 、4 、11、14、15、22、26所示之犯行，均
    係犯刑法第321 條第1 項第3 款、第4 款之結夥攜帶兇器竊
    盜罪；(6)如附表編號32所示之犯行，係犯刑法第321 條第 2
    項、第1 項第3 款、第4 款結夥攜帶兇器竊盜未遂罪。
  (四)核被告己○○所為，(1)如附表編號9 所示之犯行，係犯刑法
    第321 條第1 項第4 款之結夥竊盜罪；(2)如附表編號25所示
    之犯行，係犯刑法第321 條第1 項第3 款之攜帶兇器竊盜罪
    。
  (五)核被告戊○○所為，(1)如附表編號27所示之犯行，係犯刑法
    第321 條第1 項第4 款之結夥竊盜罪；(2)如附表編號28所示
    之犯行，係犯刑法第321 條第1 項第3 款之攜帶兇器竊盜罪
    。
  (六)核被告辛○○所為，(1)如附表編號8 、30、34、36所示之犯
    行，均係犯刑法第320 條第1 項之普通竊盜罪；(2)如附表編
    號7 、18、28所示之犯行，均係犯刑法第321 條第1 項第 3
    款之攜帶兇器竊盜罪；(3)如附表編號31所示之犯行，係犯刑
    法第321 條第2 項、第1 項第3 款之攜帶兇器竊盜未遂罪；
    (4)如附表編號1 、5 、6 、9 、10、12、13、16、17、19至
    21、23、24、27、29、35所示之犯行，均係犯刑法第321 條
    第1 項第4 款之結夥竊盜罪；(5)如附表編號33所示之犯行，
    係犯刑法第321 條第2 項、第1 項第4 款之結夥竊盜未遂罪
    ；(6)如附表編號3 、4 、11、14、15、22、26所示之犯行，
    均係犯刑法第321 條第1 項第3 款、第4 款之結夥攜帶兇器
    竊盜罪；(7)如附表編號32所示之犯行，係犯刑法第321 條第
    2 項、第1 項第3 款、第4 款結夥攜帶兇器竊盜未遂罪。
  (七)核被告丙○○所為，(1)如附表編號2 、8 、30、34、36所示
    之犯行，均係犯刑法第320 條第1 項之普通竊盜罪；(2)如附
    表編號7 、18、25、28所示之犯行，均係犯刑法第321 條第
    1 項第3 款之攜帶兇器竊盜罪；(3)如附表編號31所示之犯行
    ，係犯刑法第321 條第2 項、第1 項第3 款之攜帶兇器竊盜
    未遂罪；(4)如附表編號5 、6 、9 、10、12、13、16、17、
    19至21、23、24、27、35所示之犯行，均係犯刑法第321 條
    第1 項第4 款之結夥竊盜罪；(5)如附表編號33所示之犯行，
    係犯刑法第321 條第2 項、第1 項第4 款之結夥竊盜未遂罪
    ；(6)如附表編號11、14、15、22、26所示之犯行，均係犯刑
    法第321 條第1 項第3 款、第4 款之結夥攜帶兇器竊盜罪；
    (7)如附表編號32所示之犯行，係犯刑法第321 條第2 項、第
    1 項第3 款、第4 款結夥攜帶兇器竊盜未遂罪。
  (八)核被告丁○○所為，均係犯刑法第349 條第2 項之故買贓物
    罪。
  (九)又如附表編號1 至36各次犯行所示之被告（詳見附表「行為
    人」欄所載），就如附表所示之各次竊盜犯行，分別與如附
    表所示各次一起行竊之人間，有犯意之聯絡與行為之分擔，
    均應論以共同正犯。
  (十)被告庚○○、辛○○、丙○○已著手於如附表編號31至33所
    示加重竊盜犯行之實行，而未能得逞，均為未遂犯，應依刑
    法第25條第2 項之規定，均予減輕其刑。
  (十一)被告庚○○等6 人所犯上開數罪間，分別均屬犯意各別，行
    為互殊，均應予分論併罰。
  (十二)另被告庚○○於89年間因竊盜案件，經本院以89年度易字第
    2509號判處有期徒刑10月，經臺灣高等法院高雄分院以89年
    度上易字第1703號判決駁回上訴確定，於93年1 月20日縮短
    刑期執行完畢；另被告戊○○於91年間因公共危險及過失傷
    害等案件，經本院以92年度交訴字第62號分別判處有期徒刑
    9 月及3 月，應執行有期徒刑11月，經臺灣高等法院高雄分
    院以92年度交上訴字第116 號判決駁回上訴確定，復於92年
    間因施用毒品案件，經本院以92年度易字第1546號判處有期
    徒刑2 月確定，與上開有期徒刑11月之刑接續執行，於93年
    11月30日縮短刑期執行完畢；又辛○○於95年間因施用毒品
    案件，經本院以95年度訴字第1778號判處有期徒刑8 月確定
    ，於96年5 月24日縮短刑期執行完畢。有臺灣高等法院被告
    全國前案紀錄表3 份附卷可稽，被告庚○○、戊○○、辛○○於上開有期徒刑執行完畢5 年內，故意再犯本件有期徒刑
    以上之罪，均為累犯，應依刑法第47條第1 項規定，均加重
    其刑，其中被告庚○○、辛○○部分，並與上開未遂犯之減
    輕其刑部分，先加後減之。
  (十三)爰審酌被告庚○○、己○○、戊○○、辛○○、丙○○均正
    值青壯年，竟不妥思獲取財物之正當途徑以滿足其物質需求
    ，猶為貪一時之慾，即任行竊取他人之挖土機、拖板車、曳
    引車、鋼板、壓路機、大貨車、發電機、剷土機，行為確有
    不當，且渠等所持之螺絲起子、剪刀及尖嘴鉗各1 把，客觀
    上均足以對人之生命、身體、安全構成威脅，具有危險性，
    危害社會治安甚鉅，而該被告5 人所竊取如附表所示之物，
    均屬價值不斐之物，損害被害人之權益甚深，且本件犯罪時
    間自97年9 月1 日至98年1 月7 日，期間僅有4月 餘，被告
    庚○○、辛○○、丙○○所犯之竊盜犯行竟各達28次、34次
    、32次，惡性甚深，被告己○○、戊○○則僅各有2 次犯行
    ，則惡性非深，另被告丁○○為圖厚利收購贓物，使被害人
    取回失物不易，所生損害甚鉅，所為破壞社會經濟秩序與治
    安，並助長竊風，惡性匪淺，惟念被告庚○○等6 人於犯後
    能於本院坦承全部犯行，態度尚稱良好，並斟酌公訴人對被
    告庚○○、辛○○各具體求處有期徒刑5 年，被告丙○○具
    體求處有期徒刑4 年，被告己○○具體求處有期徒刑1 年，
    被告丁○○具體求處有期徒刑8 月，均屬過輕，公訴人對被
    告戊○○具體求處有期徒刑1 年6 月，尚屬妥適等一切情狀
    ，酌情分別量處如主文所示之刑，並均定其應執行之刑，以
    示儆懲。
  (十四)未扣案被告庚○○、己○○、戊○○、辛○○、丙○○行竊
    所持之螺絲起子、剪刀、尖嘴鉗各1 把，係被告丙○○所有
    ，供渠等行竊所用之物，且現在存放在被告丙○○家中，並
    未滅失等情，業據被告丙○○於本院審理時供明在卷（見本
    院卷B 第87頁），應依刑法第38條第1 項第2 款及共犯連帶
    沒收原則，均予宣告沒收如主文所示。
四、按保安處分中之強制工作，旨在對嚴重職業性犯罪及欠缺正
    確工作觀念或無正常工作因而犯罪者，強制其從事勞動，學
    習一技之長及正確之謀生觀念，使其日後重返社會，能適應
    社會生活。刑法第90條第1 項規定：有犯罪之習慣或以犯罪
    為常業或因遊蕩或懶惰成習而犯罪者，得於刑之執行完畢或
    赦免後，令入勞動場所，強制工作。即係本於保安處分應受
    比例原則之規範，使保安處分之宣告，與行為人所為行為之
    嚴重性、行為人所表現之危險性及對於行為人未來行為之期
    待性相當之意旨而制定，而由法院視行為人之危險性格，決
    定應否令入勞動處所強制工作，以達預防之目的（最高法院
    94年台上字第6519號）。經查，被告庚○○、辛○○、丙○○等3 人，於本件犯罪時間97年9 月1 日至98年1 月7 日，
    期間僅有4 月餘，被告庚○○、辛○○、丙○○所犯之竊盜
    犯行竟各達28次、34次、32次（詳如附表所示），次數甚多
    ，且渠等犯罪手法均循相同模式，即由同案被告甲○○先行
    鎖定行竊目標，或由被告庚○○、辛○○、丙○○自行鎖定
    目標，再由被告庚○○、辛○○、丙○○下手行竊，所竊取
    之物均係價值不斐之挖土機、拖板車、曳引車、鋼板、壓路
    機、大貨車、發電機、剷土機等，變賣贓物朋分贓款後，均
    供渠等施用毒品之用，足認被告庚○○、辛○○、丙○○自
    律能力顯有不足，且犯罪成習，而有再犯之虞，僅藉刑之執
    行實不足以徹底根絕渠等惡性，爰依竊盜犯贓物犯保安處分
    條例第3 條第1 項之規定，均諭知於刑之執行前，令入勞動
    場所強制工作3 年，以資矯治。至公訴人雖另聲請對被告己○○、戊○○宣告於刑之執行前，令入勞動場所強制工作，
    然以本件犯罪事實觀之，被告己○○僅涉犯附表編號9 、25
    所示2 件犯行，被告戊○○僅涉犯附表編號27、28所示2件
    犯行，次數不多，難以認定被告己○○、戊○○2 人有何犯
    罪之習慣、或以犯罪為常業、或因遊蕩或懶惰成習而犯罪，
    爰認尚無宣告被告己○○、戊○○應於刑之執行前，令入勞
    動處所強制工作之必要，附此敘明。
據上論斷，應依刑事訴訟法第273 條之1 第1 項、第299 條第 1
項前段，刑法第28條、第320 條第1 項、第321 條第1 項第3 款
、第4 款、第2 項、第349 條第2 項、第25條、第51條第5 款、
第47條第1 項、第38條第1 項第2 款，竊盜犯贓物犯保安處分條
例第3 條第1 項、第4 條、第5 條第1 項前段，刑法施行法第 1
條之1 ，判決如主文。
本案經檢察官壬○○到庭執行職務。
中    華    民    國    98    年    10    月    9     日
                      刑事第五庭審判長法  官  廖建瑜
                                      法  官  林裕凱
                                      法  官  陳盈吉
以上正本證明與原本無異。
如不服本判決，應於判決送達後10日內，向本院提出上訴狀。
中    華    民    國    98    年    10    月    9     日
                                      書記官  陳展榮
附表：
┌─┬───┬────┬────┬──────┬────┬───┬──────┐
│編│ 時間 │ 地點   │ 被害人 │竊取物品    │行為人  │所攜帶│所犯法條    │
│號│      │        │(告訴人)│            │        │之工具│            │
├─┼───┼────┼────┼──────┼────┼───┼──────┤
│  │97年7 │高雄市左│允營通運│車牌號碼X7-9│庚○○、│無。  │刑法第321 條│
│1 │月1日 │營區左營│有限公司│96號營業曳引│辛○○、│      │第1 項第4 款│
│  │某時許│大路911 │(報案人 │車，價值約15│綽號「山│      │            │
│  │      │號      │乙○○) │萬元、鐵線圈│仔」    │      │            │
│  │      │        │        │14捲        │        │      │            │
├─┼───┼────┼────┼──────┼────┼───┼──────┤
│  │97年8 │高雄市楠│子○○  │3x2.1 公尺鐵│庚○○、│無。  │刑法第320 條│
│2 │月11日│梓區大學│        │板9 塊（約15│丙○○  │      │第1 項      │
│  │某時許│29 路 與│        │萬3 千元）、│        │      │            │
│  │      │藍田路口│        │4 公尺長鐵軌│        │      │            │
│  │      │西側    │        │樁3 根（約 1│        │      │            │
│  │      │        │        │萬3 千5 百元│        │      │            │
│  │      │        │        │）、挖土機車│        │      │            │
│  │      │        │        │用電腦1 具（│        │      │            │
│  │      │        │        │約7 萬）    │        │      │            │
├─┼───┼────┼────┼──────┼────┼───┼──────┤
│  │97年9 │高雄市前│大方交通│車牌號碼    │庚○○、│尖嘴鉗│刑法第321 條│
│  │月26日│鎮區竹內│有限公司│K0-341號車輛│辛○○、│      │第1 項第3 、│
│3 │某時許│裡凱旋三│(報案人 │            │綽號「山│      │4 款        │
│  │      │路與育樂│寅○○) │            │仔」    │      │            │
│  │      │路口    │        │            │        │      │            │
├─┼───┼────┼────┼──────┼────┼───┼──────┤
│  │97年9 │高雄市楠│圓豐貨運│板車1部     │庚○○、│尖嘴鉗│第321 條第1 │
│  │月26日│梓區五常│公司 (報│            │辛○○、│、螺絲│項第3 、4 款│
│4 │某時許│裡鳳楠路│案人謝卉│            │綽號「山│起子  │            │
│  │      │與經建路│芸)     │            │仔」    │      │            │
│  │      │巷口    │        │            │        │      │            │
├─┼───┼────┼────┼──────┼────┼───┼──────┤
│  │97年10│高雄縣高│亥○○  │MODEL 廠牌挖│庚○○、│無。  │刑法第321 條│
│  │月9日 │楠公路30│        │土機1 部( 型│辛○○、│      │第1 項第4 款│
│5 │某時許│號前人行│        │號:B5 0-2)、│丙○○  │      │            │
│  │      │道      │        │價值約65萬  │        │      │            │
├─┼───┼────┼────┼──────┼────┼───┼──────┤
│  │97年10│高縣鄉橋│天○○  │人孔蓋60塊  │庚○○、│無。  │刑法第321 條│
│  │月9日 │頭鄉新中│(保管人 │            │辛○○、│      │第1 項第4 款│
│6 │某時許│五街    │)       │            │丙○○、│      │            │
│  │      │        │        │            │方聰吉  │      │            │
├─┼───┼────┼────┼──────┼────┼───┼──────┤
│  │97年10│高雄市鹽│地○○  │車牌號碼    │辛○○、│剪刀  │刑法第321 條│
│  │月9日 │埕區七賢│        │Z3-925號大貨│丙○○  │      │第1 項第3 款│
│7 │某時許│三路與必│        │車          │        │      │            │
│  │      │信街口  │        │            │        │      │            │
├─┼───┼────┼────┼──────┼────┼───┼──────┤
│  │97年10│高雄市鼓│Ｂ○○  │神戶牌SK50UR│甲○○、│無。  │刑法第320 條│
│8 │月13日│山區裕誠│        │型挖土機( 機│辛○○、│      │第1 項      │
│  │某時許│路與南屏│        │號YJOI079)  │丙○○  │      │            │
│  │      │路口    │        │            │        │      │            │
├─┼───┼────┼────┼──────┼────┼───┼──────┤
│  │97年10│屏東縣林│旭登機電│1.5 公尺x3公│庚○○、│無。  │刑法第321 條│
│  │月15日│邊鄉國道│工程有限│尺鋼板2 塊、│辛○○、│      │第1 項第4 款│
│9 │某時許│三路林邊│公司（保│2.5 公尺x 3 │丙○○、│      │            │
│  │      │交流道平│管人黃廉│公尺鋼板23塊│方聰吉、│      │            │
│  │      │面道路  │卿)     │            │己○○  │      │            │
├─┼───┼────┼────┼──────┼────┼───┼──────┤
│  │97年12│高雄縣橋│宙○○  │小松牌      │甲○○、│無。  │刑法第321 條│
│  │月5日 │頭鄉成功│        │PC-200-5 型 │庚○○、│      │第1 項第4 款│
│10│某時許│路202 號│        │挖土機      │辛○○、│      │            │
│  │      │        │        │            │丙○○  │      │            │
├─┼───┼────┼────┼──────┼────┼───┼──────┤
│  │97年12│高雄縣仁│午○○  │車牌號碼    │庚○○、│剪刀、│刑法第321 條│
│  │月8日 │武鄉中正│        │337-XY號自用│辛○○、│螺絲起│第1 項第3 、│
│11│某時許│路與文安│        │大貨車( 價值│丙○○  │子    │4 款        │
│  │      │街口    │        │約60 萬 元) │        │      │            │
├─┼───┼────┼────┼──────┼────┼───┼──────┤
│  │97年12│高雄縣鳳│Ｆ○○  │挖土機( 價值│甲○○、│無。  │刑法第321 條│
│12│月12日│山市國道│        │約45萬元)   │庚○○、│      │第1 項第4 款│
│  │某時許│1號 公路│        │            │辛○○、│      │            │
│  │      │南向371.│        │            │丙○○  │      │            │
│  │      │4 公里處│        │            │        │      │            │
├─┼───┼────┼────┼──────┼────┼───┼──────┤
│  │97年12│高雄縣路│辰○○  │車牌號碼    │甲○○、│無。  │刑法第321 條│
│  │月18日│竹鄉下坑│        │100-TQ號自用│庚○○、│      │第1 項第4 款│
│13│1時30 │村大德路│        │大貨車、鋼筋│辛○○、│      │            │
│  │分    │277 巷底│        │15公噸      │丙○○  │      │            │
├─┼───┼────┼────┼──────┼────┼───┼──────┤
│  │97年12│高雄縣大│玄○○  │鋼板18塊    │甲○○、│螺絲起│刑法第321 條│
│  │月20日│寮鄉鳳林│        │            │庚○○、│子    │第1 項第3 、│
│14│某時許│二路826 │        │            │辛○○、│      │4 款        │
│  │      │號前    │        │            │丙○○  │      │            │
├─┼───┼────┼────┼──────┼────┼───┼──────┤
│  │97年12│高雄縣彌│丑○○  │車牌號碼    │甲○○、│螺絲起│刑法第321 條│
│15│月22日│陀鄉中正│        │555-QL大貨車│庚○○、│子    │第1 項第3 、│
│  │某時許│東路412 │        │、200 型挖土│辛○○、│      │4款         │
│  │      │號      │        │機1台       │丙○○  │      │            │
├─┼───┼────┼────┼──────┼────┼───┼──────┤
│  │97年12│高雄縣燕│佑通股份│壓圈9 個、9 │甲○○、│無。  │刑法第321 條│
│16│月24日│巢鄉南下│有限公司│公尺長鋼扳樁│庚○○、│      │第1 項第4 款│
│  │某時許│高速公路│(報案人 │20片        │辛○○、│      │            │
│  │      │旁產業道│癸○○) │            │丙○○  │      │            │
│  │      │路旁    │        │            │        │      │            │
├─┼───┼────┼────┼──────┼────┼───┼──────┤
│17│97年12│高雄縣燕│佑通股份│9 公尺長鋼板│甲○○、│無。  │刑法第321 條│
│  │月26日│巢鄉南下│有限公司│樁50片      │庚○○、│      │第1 項第4 款│
│  │某時許│高速公路│(報案人 │            │辛○○、│      │            │
│  │      │旁產業道│癸○○) │            │丙○○  │      │            │
│  │      │路旁    │        │            │        │      │            │
├─┼───┼────┼────┼──────┼────┼───┼──────┤
│18│97年12│高雄市前│中國海洋│車牌號碼    │甲○○、│螺絲起│刑法第321 條│
│  │月27日│鎮區興漁│開發股份│315-X 號自大│辛○○、│子    │第1 項第3 款│
│  │某時許│四路2 號│有限公司│貨車        │丙○○  │      │            │
│  │      │旁人行道│用 (保管│            │        │      │            │
│  │      │        │人戌○○│            │        │      │            │
│  │      │        │)       │            │        │      │            │
├─┼───┼────┼────┼──────┼────┼───┼──────┤
│19│97年12│高雄縣岡│酉○○  │車牌號碼    │庚○○、│無。  │刑法第321 條│
│  │月31日│山鎮嘉新│        │HM-585號營業│辛○○、│      │第1 項第4 款│
│  │某時許│東路45號│        │用大貨車    │丙○○  │      │            │
├─┼───┼────┼────┼──────┼────┼───┼──────┤
│20│97年12│高雄市楠│高輝營造│TACON 牌    │甲○○、│無。  │刑法第321 條│
│  │月31日│梓區大學│工程股份│TWR-850ND 型│庚○○、│      │第1 項第4 款│
│  │某時許│東路62號│有限公司│壓路機l台 、│辛○○、│      │            │
│  │      │        │(保管人 │發電機2 台  │丙○○  │      │            │
│  │      │        │Ｄ○○) │            │        │      │            │
├─┼───┼────┼────┼──────┼────┼───┼──────┤
│21│97年12│高雄縣仁│黃○○  │挖土機1部   │甲○○、│無。  │刑法第321 條│
│  │月31日│武鄉和平│        │            │庚○○、│      │第1 項第4 款│
│  │某時許│路二段  │        │            │辛○○、│      │            │
│  │      │333 號前│        │            │丙○○  │      │            │
├─┼───┼────┼────┼──────┼────┼───┼──────┤
│22│98年1 │高雄縣永│Ｈ○○  │TCM 牌743 型│甲○○、│螺絲起│刑法第321 條│
│  │月1日 │安鄉保安│        │鏟土機1部 、│庚○○、│子    │第1 項第3 、│
│  │某時許│路5 巷內│        │鐵爬梯2 個  │辛○○、│      │4款         │
│  │      │        │        │            │丙○○  │      │            │
├─┼───┼────┼────┼──────┼────┼───┼──────┤
│23│98年1 │高雄縣岡│巳○○  │YANIUER 牌挖│甲○○、│無。  │刑法第321 條│
│  │月3日 │山鎮本洲│        │土機1 部    │庚○○、│      │第1 項第4 款│
│  │某時許│路371 號│        │            │辛○○、│      │            │
│  │      │旁      │        │            │丙○○  │      │            │
├─┼───┼────┼────┼──────┼────┼───┼──────┤
│24│98年1 │高雄縣湖│開源營造│銅板8 塊( 價│甲○○、│無。  │刑法第321 條│
│  │月3日 │內鄉東方│股份有限│值約24 萬 元│庚○○、│      │第1 項第4 款│
│  │某時許│路與和平│公司 (保│) I         │辛○○、│      │            │
│  │      │旁      │管人謝榮│            │丙○○  │      │            │
│  │      │        │泰)     │            │        │      │            │
├─┼───┼────┼────┼──────┼────┼───┼──────┤
│25│98年1 │高雄縣岡│不詳    │壓路機1部   │庚○○、│螺絲起│刑法第321 條│
│  │月4日 │山鎮省道│        │            │丙○○、│子    │第1 項第3 款│
│  │某時許│台1 線新│        │            │己○○  │      │            │
│  │      │舊省道交│        │            │        │      │            │
│  │      │叉口    │        │            │        │      │            │
├─┼───┼────┼────┼──────┼────┼───┼──────┤
│26│98年1 │高雄市河│卯○○  │車牌號碼    │庚○○、│尖嘴鉗│刑法第321 條│
│  │月7日 │西一路3 │        │UV-267號大貨│辛○○、│      │第1 項第3 、│
│  │某時許│號      │        │車          │丙○○  │      │4款         │
├─┼───┼────┼────┼──────┼────┼───┼──────┤
│27│98年1 │高雄縣仁│達茂營建│鋼板4 塊( 價│庚○○、│無。  │刑法第321 條│
│  │月15日│武鄉公館│公司 (保│值約        │辛○○、│      │第1 項第4 款│
│  │某時許│1巷20 號│管人顏煥│ 20萬元)    │丙○○、│      │            │
│  │      │        │章)     │            │戊○○  │      │            │
├─┼───┼────┼────┼──────┼────┼───┼──────┤
│28│98年1 │高雄縣仁│宇○○  │車牌號碼    │辛○○、│剪刀  │刑法第321 條│
│  │月15日│武鄉水管│        │790-HK大貨車│丙○○、│      │第1 項第3 款│
│  │某時許│路3 段  │        │、KOBELCO 牌│戊○○  │      │            │
│  │      │777 號  │        │50型挖土機1 │        │      │            │
│  │      │        │        │部          │        │      │            │
├─┼───┼────┼────┼──────┼────┼───┼──────┤
│29│不詳  │高雄縣岡│不詳    │鋼板        │庚○○、│無。  │刑法第321 條│
│  │      │山鎮本工│        │            │辛○○、│      │第1 項第4 款│
│  │      │路與本工│        │            │方聰吉  │      │            │
│  │      │二路口  │        │            │        │      │            │
├─┼───┼────┼────┼──────┼────┼───┼──────┤
│30│不詳  │高雄縣岡│不詳    │鋼板        │辛○○、│無。  │刑法第320 條│
│  │      │山鎮本工│        │            │丙○○  │      │第1 項      │
│  │      │路與本工│        │            │        │      │            │
│  │      │五路口  │        │            │        │      │            │
├─┼───┼────┼────┼──────┼────┼───┼──────┤
│31│97年12│高雄市前│不詳（未│車號不詳車輛│甲○○、│螺絲起│刑法第321 條│
│  │月初某│鎮區漁港│得手）  │            │辛○○、│子    │第2 項、第 1│
│  │時許  │中二路與│        │            │丙○○  │      │項第3 款    │
│  │      │南三路口│        │            │        │      │            │
├─┼───┼────┼────┼──────┼────┼───┼──────┤
│32│不詳  │高雄縣大│不詳（未│車號不詳車輛│庚○○、│螺絲起│刑法第321 條│
│  │      │寮鄉拷潭│得手）  │            │辛○○、│子    │第2 項、第 1│
│  │      │路139 號│        │            │丙○○  │      │項第3 、4 款│
│  │      │前      │        │            │        │      │            │
├─┼───┼────┼────┼──────┼────┼───┼──────┤
│33│不詳  │高縣鄉大│不詳（未│200 型挖土機│甲○○、│無。  │刑法第321 條│
│  │      │寮鄉五寮│得手）  │            │庚○○、│      │第2 項、第 1│
│  │      │15右分14│        │            │辛○○、│      │項第4 款    │
│  │      │T2199EC0│        │            │丙○○  │      │            │
│  │      │6 電桿旁│        │            │        │      │            │
│  │      │空地    │        │            │        │      │            │
├─┼───┼────┼────┼──────┼────┼───┼──────┤
│34│97年9 │高雄市楠│申○○  │車牌號碼    │辛○○、│無。  │刑法第320 條│
│  │月23日│梓區德民│        │X6-407號營業│丙○○  │      │第1 項      │
│  │某時許│路122 號│        │用大貨車1 部│        │      │            │
│  │      │前      │        │            │        │      │            │
├─┼───┼────┼────┼──────┼────┼───┼──────┤
│35│97年9 │高雄市楠│未○○  │方型鐵鋼板17│庚○○、│無。  │刑法第321 條│
│  │月23日│梓區加仁│        │塊，價值約17│辛○○、│      │第1 項第4 款│
│  │某時許│路96號前│        │萬元        │丙○○  │      │            │
├─┼───┼────┼────┼──────┼────┼───┼──────┤
│36│98年1 │高雄縣鳥│泰盛交通│XG-880號車牌│辛○○、│無。  │刑法第320 條│
│  │月7日 │松鄉昌文│企業股份│2 面( 懸掛於│丙○○  │      │第1 項      │
│  │某時許│街空地  │有限公司│編號26所示之│        │      │            │
│  │      │        │有      │車輛)       │        │      │            │
└─┴───┴────┴────┴──────┴────┴───┴──────┘
附錄本判決論罪科刑法條：
中華民國刑法第320條
（普通竊盜罪、竊佔罪）
意圖為自己或第三人不法之所有，而竊取他人之動產者，為竊盜
罪，處5  年以下有期徒刑、拘役或 5 百元以下罰金。
意圖為自己或第三人不法之利益，而竊佔他人之不動產者，依前
項之規定處斷。
前二項之未遂犯罰之。
中華民國刑法第321條
（加重竊盜罪）
犯竊盜罪而有左列情形之一者，處 6 月以上、 5 年以下有期徒
刑：
一、於夜間侵入住宅或有人居住之建築物、船艦或隱匿其內而犯
    之者。
二、毀越門扇、牆垣或其他安全設備而犯之者。
三、攜帶兇器而犯之者。
四、結夥三人以上而犯之者。
五、乘火災、水災或其他災害之際而犯之者。
六、在車站或埠頭而犯之者。
前項之未遂犯罰之。
中華民國刑法第349條
（普通贓物罪）
收受贓物者，處 3 年以下有期徒刑、拘役或 5 百元以下罰金。
搬運、寄藏、故買贓物或為牙保者，處 5 年以下有期徒刑、拘
役或科或併科 1 千元以下罰金。
因贓物變得之財物，以贓物論。


司法院資訊處製作；財團法人民間司法改革基金會備份。
